【裁判字號】    98,審訴,426
【裁判日期】    980724
【裁判案由】    違反毒品危害防制條例
【裁判全文】
臺灣新竹地方法院宣示判決筆錄        98年度審訴字第426 號
公  訴  人  臺灣新竹地方法院檢察署檢察官
被      告  乙○○
指定辯護人  本院公設辯護人  甲○○
上列被告因違反毒品危害防制條例一案，經檢察官提起公訴（98
年度毒偵字第337 號）後，聲請本院改依協商程序而為判決，於
中華民國98年7 月24日下午4 時在本院刑事第十一法庭宣示判決
，出席職員如下：
法官起立朗讀判決主文、犯罪事實要旨、處罰條文，及告以上訴
限制、期間並提出上訴狀之法院，且諭知記載其內容：
一、主  文：
    乙○○施用第一級毒品，累犯，處有期徒刑玖月。又施用第
    二級毒品，累犯，處有期徒刑伍月；扣案之安非他命貳包毛
    重共壹點玖伍公克，沒收銷燬之。主刑部分應執行有期徒刑
    壹年。
二、犯罪事實要旨：
（一）乙○○前曾於(1)民國93年11月間，因違反毒品危害防制條
      例案件，經本院於94年8 月26日，以94年度訴字第272 號
      分別判處有期徒刑9 月、5 月，並經定有期徒刑1 年1 月
      ，嗣於94年10月4 日確定；(2)又於94年2 月間，因恐嚇案
      件，經本院於94年7 月28日，以94年度竹東簡字第106 號
      判決，判處有期徒刑6 月，嗣於94年8 月29日確定；(3)又
      於94年5 月間，因竊盜案件，經本院於94年7 月25日，以
      94年度易字第408 號判決，判處有期徒刑8 月，嗣於94年
      7 月25日確定，上開(1)(2)(3)之罪復因減刑條例分別減為有
      期徒刑4 月15日、2 月15日、3 月、4 月，並經定應執行
      刑1 年又15日確定。(4)又於94年9 月間，因竊盜案件，經
      本院於94年11月3 日，以94年度易字第659 號判決，判處
      有期徒刑6 月，嗣於94年11月28日確定，上開(4)之罪復因
      減刑條例減為有期徒刑3 月確定。上開案件接續執行，於
      94年9 月19日入監執行，並於96年9 月8 日縮短刑期執行
      完畢。
（二）乙○○前於89年11月間，因施用毒品案件，經本院於89年
      11月22日，以89年度毒聲字第2759號裁定，送觀察、勒戒
      後，因認有繼續施用毒品傾向，再經本院於90年1 月10日
      ，以90年度毒聲字第66號，令入戒治處所施以強制戒治1
      年，於90年2 月6 日入所執行，嗣其強制戒治滿3 個月後
      ，經戒治處所認無繼續戒治之必要，經本院於90年6 月21
      日，以90年度毒聲字第1039號裁定停止戒治，於90年7 月
      13 日 因停止其處分出監，所餘戒治期間付保護管束，旋
      其停止戒治所餘戒治期間於90年12月21日屆滿，因期滿未
      經撤銷，視為強制戒治期滿執行完畢，並經臺灣新竹地方
      法院檢察署檢察官於90年12月24日，以90年度戒毒偵字第
      262 號為不起訴處分確定。
（三）乙○○不知警惕，又於93年11月間，因施用第一級、第二
      級毒品案件，經本院於94年8 月26日，以94訴字第272 號
      判決，分別判處有期徒刑9 月、5 月，並經定應執行刑為
      有期徒刑1 年1 月，嗣於94年10月4 日確定，其執行情形
      詳如前述（一）部分。
（四）乙○○竟不知警惕，於前開強制戒治處分執行完畢釋放後
      「5 年內再犯」施用毒品案件，並經法院判處罪刑確定後
      ，(1)復基於施用第一級毒品海洛因的犯罪意思，於98年2
      月8 日晚上11、12時許，在新竹縣芎林鄉秀湖村5 鄰山豬
      湖49號之住宅內，以將海洛因粉末摻入香煙內，再點火吸
      食之方式，施用第一級毒品海洛因1 次。(2)復基於施用第
      二級毒品甲基安非他命的犯罪意思，於98年2 月8 日晚上
      8 時許，在上開地點，以將甲基安非他命置於玻璃球吸食
      器內，再以火燒烤，吸其煙霧之方式，施用第二級毒品甲
      基安非他命1 次。嗣經其父葉日貴於98年2 月9 日上午8
      時25分許報警舉發，為警於同日上午9 時10分許，在乙○
      ○上開住處查獲，並扣得其所有的甲基安非他命2 包毛重
      共1.95公克。復經其同意由警採集尿液送驗結果，呈嗎啡
      、安非他命、甲基安非他命陽性反應，始悉上情。
三、處罰條文：
    毒品危害防制條例第10條第1 項、第2 項、第18條第1 項前
    段，刑法第11條、第47條第1 項、第51條第5 款。
四、協商判決除有刑事訴訟法第455 條之4 第1 項第1 款於本訊
    問程序終結前，被告撤銷協商合意或檢察官撤回協商聲請者
    ；第2 款被告協商之意思非出於自由意志者；第4 款被告所
    犯之罪非第455 條之2 第1 項所定得以協商判決者；第6 款
    被告有其他較重之裁判上一罪之犯罪事實者；第7 款法院認
    應諭知免刑或免訴、不受理者情形之一，及違反同條第2 項
    「法院應於協商合意範圍內為判決；法院為協商判決所科之
    刑，以宣告緩刑或2 年以下有期徒刑、拘役或罰金為限」之
    規定者外，檢察官與被告均不得上訴。
五、如有前項得上訴之情形，得自收受宣示判決筆錄送達之日起
    10日內，向本院提出上訴書狀，上訴於第二審法院。
中    華    民    國    98    年    7     月    24    日
                  刑事第九庭書  記  官  蕭汝芳
                            審判長法官  馮俊郎
以上筆錄正本係照原本作成。
中    華    民    國    98    年    7     月    24    日
                            書  記  官  蕭汝芳
附錄本案處罰實體法條全文：
毒品危害防制條例第10條第1 項、第2 項：
施用第一級毒品者，處6 月以上5 年以下有期徒刑。
施用第二級毒品者，處3 年以下有期徒刑。


司法院資訊處製作；財團法人民間司法改革基金會備份。
